# IPO申报材料中，出口退税政策是否需要披露

提问人：hunaipeng 时间：2011-10-17 09:21:40
RT，税项报告中出口退税是否需要作为一项优惠政策披露？

回答人：chenyiwei
出口退税政策不属于一般意义上的税收优惠，所以不是作为发行人享受的税收优惠政策来披露，而是直接在“税项”部分的“增值税”中与所适用的内销税率一并披露。